【裁判字號】    95,交簡附民,142
【裁判日期】    951208
【裁判案由】    業務過失傷害
【裁判全文】
臺灣高雄地方法院刑事附帶民事訴訟判決
                                 95年度交簡附民字第142號
原      告  乙 ○ ○
被      告  皇后汽車交通股份有限公司
法定代理人  戊 ○ ○
訴訟代理人  周 俊 源  律    .
被      告  林 玊 柱
被      告  高雄客運股份有限公司
法定代理人  丙 ○ ○
被      告  丁 ○ ○
上列被告因業務過失傷害案件 (95年度交易字第409 號)， 經原
告提起附帶民事訴訟，請求損害賠償，本院判決如下：
    主  文
原告之訴及假執行之聲請均駁回。
    事  實
甲、原告方面：
一、聲明：被告應連帶給付原告新台幣（下同）三百四十五萬
    零二十五元，暨自本件起訴狀繕本送達翌日起至清償日止，
    按年息百分之五計算之利息。訴訟費用由被告負擔。原
    告願供擔保，請求准予宣告假執行。
二、陳述略稱：
（一）被告丁○○係被告高雄客運股份有限份公司（下稱被告高
      雄客運公司）所僱用之營業大客車司機，於94年10月28
      日9 時許，駕駛車號FX-215號營業大客車，由高雄縣岡山
      鎮往高雄巿方向行駛，途經高雄巿新興區○○○路與七賢
      二路交岔路口時，因該車回油管發生斷裂而始漏油，致該
      交岔路口之中山一路南下最外側快車道中間地面留有8.6
      公尺之長條狀油漬，適原告於同日10時23分許，騎乘車號
      ZO C-21 9 號輕型機車，沿高雄巿新興區○○○路由北往
      南行駛而至，原告因機車壓到地面油漬而行車不穩，乃與
      行經該路口之被告皇后汽車交通股份有限公司（下稱被告
      皇后公司）僱用之司機即被告甲○○所駕駛之車號XX-786
      號營業大客車發生擦撞，致原告人車倒地而受有左脛骨平
      台骨折、左踝骨骨折、左跟骨骨折等傷害。被告甲○○經
      偵查起訴，並由鈞院審理中，被告皇后公司雖經不起訴處
      分，然其為被告甲○○之僱用人，且本件原告受傷與上開
      被告高雄客運公司漏油有直接因果關係，故原告自得一併
      請求被告皇后公司、被告高雄客運公司、被告剛自剛連帶
      賠償
      本件損害。
（二）查被告等人因過失致原告受有上開傷害，原告依民法第
      184 條、185 條第1 項、第191 條之2 、第193 條、第
      195 條之規定自得請求下列之損害：
    (一)醫療費用部分：原告受有上開左脛骨平台骨折、左踝骨骨
      折、左跟骨骨折等傷害，經手術住院花費38740 元，有醫
      院收據可稽。
    (二)增加生活上需要：增加支付腋下拐杖、救護車車資、紗布
      等費共3060元。
    (三)機車修理費：原告所騎乘車號ZOC-219號輕型機車，因被
      告等共同之過失毀損，花費4920元。
    (四)減少勞動能力部分：原告服務台灣華歌爾股份有限公司高
      雄販二室新莎嬪課售貨員，工作需長時間站立，因被告等
      共同之業務過失，致原告自94年10月28日起，至目前為止
      無法上班，預計95年9 月12日才得以上班，共有10個半月
      未能上班，依原告受傷前8 個月薪津計算平均1 個月薪津
      收入38410 元，則原告此部分減少勞動能力損失為403305
      元。
    (四)精神慰撫金部分：原告未婚，在公司上班，除需久站外，
      左腿、左踝等處留下很長之疤痕，在實質上無法長期站立
      ，外觀上又不美麗，需長時間復健，原告精神上受有極大
      損害，爰請求精神慰撫金300萬元。
三、證據：不起訴處分書、簡易判決處刑書各1 紙、財團法人義
    大利醫院、高雄巿政府衛生局聯合醫院、國立台灣大學醫學
    院附設醫院等收據共19紙、永金復健器有限公司出貨單1 紙
    、免用統一發票收據3 紙、新開機車行收據1 紙、診斷證明
    書、台灣華歌爾股份有限公司請假證明書各1 紙、原告銀行
    存摺1 件。
乙、被告皇后公司、甲○○部分：
一、聲明：原告對皇后公司及甲○○之訴應予駁回。訴訟費用由
    原告負擔。如為不利之判決願供相當之擔保，請求免予假執
    行。
二、陳述略以：被告甲○○經鑑定委員會鑑定並無過失，本件車
    禍之發生全因被告高雄客運公司之司機，即被告丁○○所駕
    駛之車輛漏油在車道中央，致原告機車壓到地面油漬，造成
    原告機車向摔向被告甲○○之車輛而撞上，被告甲○○車輛
    在另一車道正常行駛，對原告突發之情況非被告甲○○注意
    能力避免車禍之發生，被告甲○○並無過失，是被告皇后公
    司、甲○○不用負賠償責任。
三、未提任何證據。
丙、被告高雄客運公司、丁○○部分：
    未作任何聲明、陳述，亦未提出任何書狀、證據。
    理  由
一、按刑事訴訟諭知無罪、免訴或不受理之判決者，應以判決駁
    回原告之訴，刑事訴訟法第503條第1項前段定有明文。
二、本件被告甲○○被訴業務過失傷害部分，業經本院判決無罪
    在案，有本院95年度交易字第409 號判決可按，揆之上開說
    明，原告對被告甲○○及其他告所提起上開附帶民事訴訟，
    自應予以駁回，其假執行聲請，亦失所附麗，一併駁回之。
三、據上論斷，應依刑事訴訟法第503條第1項前段，判決如主文
    。
中    華    民    國    95    年  12      月    8     日
                  刑事第三庭  審判長法  官  田平安
                                    法  官  郭瓊徽
                                    法  官  錢衍蓁
以上正本證明與原本無異。
部分如不服本判決應於收受送達後10日內向本院提出上訴書狀，
其未敘述上訴之理由者並得於提起上訴後10日內向本院補提理由
書（均須按他造當事人之人數附繕本）。
本判決非對於刑事訴訟之判決有上訴時不得上訴。
中    華    民    國    95    年  12      月    8     日
                                    書記官  莊正岳


司法院資訊處製作；財團法人民間司法改革基金會備份。
